臺灣基隆地方法院刑事判決　　　　　　　 96年度易字第623號
公　訴　人　臺灣基隆地方法院檢察署檢察官
被　　　告　甲○○
上列被告因竊盜等案件，經檢察官提起公訴（96年度偵字第4447
號），被告並於準備程序進行中為有罪之陳述，本院乃裁定以簡
式審判程序進行審理，並判決如下：
    主  文
甲○○攜帶兇器竊盜，累犯，處有期徒刑肆月，如易科罰金以新
臺幣壹仟元折算壹日。扣案之老虎鉗壹支沒收。
    事  實
一、甲○○前犯竊盜案件，經本院於民國94年9 月13日，以94年
    度瑞簡字第69號判決有期徒刑六月確定；又因違反毒品危害
    防制條例案件，經本院於95年3 月31日，以95年度訴字第20
    7 號判決有期徒刑七月確定。嗣其所犯二罪並經合併計算執
    行期間，95年3 月10日發監執行、96年4 月9 日執行完畢。
    乃甲○○猶不知惕勵己行，復因家境貧寒、生活困苦而萌生
    盜取熱水器俾供己燒水度日之念，進而基於為自己不法所有
    之意圖暨竊盜他人財物之犯意，攜帶自己所有、客觀上足以
    對人之生命、身體安全構成威脅、危害之老虎鉗1 支，於96
    年8 月19日下午4 時左右，逕往臺北縣瑞芳鎮○○路一帶，
    俾伺機尋找其作案目標；途經臺北縣瑞芳鎮○○路20號之丙
    ○住處前方，果見該址附近四下無人、其外牆並經以「懸釘
    」勾掛有熱水器1 只（銀箭牌；型號FH-101嬌妻），遂趁隙
    鬆脫連接其上之水管接頭，俾自上址外牆取卸該只熱水器而
    置於自己實力支配之下，以此方式竊盜丙○所有之財物得逞
    。乃林居福甫攜同該只熱水器擬步行返家，旋為巡邏員警到
    場查獲，暨扣得林居福攜帶到場之老虎鉗1 支。
二、案經臺北縣政府警察局瑞芳分局移送臺灣基隆地方法院檢察
    署檢察官偵查起訴。
    理  由
一、法院組織之說明
    查刑事訴訟法第二百八十四條之一：「除簡式審判程序、簡
    易程序及第三百七十六條第一款、第二款所列之罪之案件外
    ，第一審應行合議審判。」業於本案繫屬（96年10月3 日）
    以前經公布施行。兼以本案起訴罪名，核與刑事訴訟法第三
    百七十六條第一款、第二款之規定相符，是其當有首開規定
    之適用，即其法院組織應為獨任審判無誤。
二、本案之審判程序
    本案被告林居福所犯者，非為死刑、無期徒刑、最輕本刑為
    三年以上有期徒刑之罪或高等法院管轄之第一審案件；兼以
    被告業於準備程序進行中，就被訴事實為有罪之陳述，本院
    乃告知其簡式審判程序之旨，並於聽取公訴人及被告之意見
    後，依刑事訴訟法第二百七十三條之一第一項規定，裁定改
    行簡式審判程序。準此，本案當亦有刑事訴訟法第一百五十
    九條第二項前段，「不受傳聞證據法則拘束」之例外性規定
    之適用。
三、本案事實之認定
    上開事實業據被告林居福於本院審理時坦承不諱，並經證人
    即被害人丙○於警詢中證述明確，且有贓物認領保管單1 紙
    、竊盜現場照片6 張在卷暨被告所有之老虎鉗1 支扣案可佐
    。綜上，堪認被告於本院審理時之任意性自白，與事實相符
    ，可以採信。從而，本案事證明確，被告如本判決事實欄所
    載之攜帶兇器竊盜犯行，應堪認定。
四、論罪科刑
  (一)按刑法三百二十一條第一項第三款之攜帶兇器竊盜罪，係以
    行為人攜帶兇器為其加重要件，此所謂兇器，其種類並無限
    制，凡客觀上足以對人之生命、身體安全構成威脅，具有危
    險性之兇器均屬之，且祇須行竊時攜帶此種具危險性之兇器
    為已足，既不以攜帶之初有行兇之意圖為必要（最高法院79
    年臺上字第5253號判例意旨參照），亦不以將該兇器自他地
    攜往行竊地為必要（最高法院62年臺上字第2489號判例意旨
    參照），更不以行為人曾藉該兇器為其犯案工具為必要，是
    不問該兇器係行為人自行攜往行竊現場，或在竊盜現場臨時
    持以行竊，又究否曾持該兇器為事實上之使用，核均應論行
    為人以攜帶兇器竊盜罪。查扣案之老虎鉗1 支，鉗端為鐵製
    ，且以單手握持猶可靈活揮動。此均經本院當庭勘驗無訛（
    參見本院審判筆錄）。是倘持以揮打人體，當足可威脅、危
    害他人之生命、身體，而足以供作兇器使用。為保護他人身
    體免受攻擊，被告攜帶扣案老虎鉗到場而竊取他人熱水器之
    行為，仍應論以刑法第三百二十一條第一項第三款之攜帶兇
    器加重竊盜罪。
  (二)核被告所為，係犯刑法第三百二十一條第一項第三款之攜帶
    兇器加重竊盜既遂罪。
  (三)被告曾有如前所述之犯罪科刑及刑之執行情形，此有臺灣高
    等法院被告前案紀錄表在卷可稽，其於有期徒刑執行完畢後
    ，五年以內，故意再犯本起最重本刑有期徒刑以上之罪，為
    累犯，應依刑法第四十七條第一項規定，加重其刑。
  (四)按犯罪情狀可憫恕者，得酌量減輕其刑，刑法第五十九條定
    有明文。而本條所謂之「情狀」，係指法官量刑時所應考量
    之各種情狀而言。在審酌個案時遇有情輕法重之情形下，裁
    判時本即得適用刑法第五十九條之規定，以酌量減輕其刑，
    此業經司法院大法官會議以釋字第263 號解釋闡釋在案；又
    適用刑法第五十九條酌量減輕其刑時，並不排除刑法第五十
    七條所列舉十款事由之審酌（最高法院70年5 月16日70年度
    第六次刑事庭長會議決議參照）。查被告攜帶扣案老虎鉗到
    場以竊取他人熱水器之行為，雖現實危害他人之財產支配，
    然本院考量被告家境貧寒、生活困苦，為求燒水度日方起意
    竊盜之犯罪動機，兼以被告不勞而獲所圖取之財產價值低廉
    、其行為所可能衍生之危害猶非至重，倘就所犯攜帶兇器竊
    盜犯行，宣告法定最低刑度之刑（即有期徒刑六月），實嫌
    過重，爰職權適用刑法第五十九條酌減其刑之規定，並先加
    而後減之。
  (五)本院審酌被告時值壯年，不思以正當勞力換取財物，妄想以
    竊盜手段不勞而獲，觀念固無可取，惟衡量被告係因家境貧
    寒、生活困苦，為燒水度日而起意竊盜之犯罪動機，其行竊
    手法復屬平和，尤以被害人所受損害尚非至鉅暨被告坦承犯
    行、已表悔悟之犯後態度等一切情狀，量處如主文所示之刑
    ，併諭知易科罰金之折算標準。
  (六)末以，犯罪在96年4 月24日以前，且所犯復非「中華民國九
    十六年罪犯減刑條例第三條第一項所列各罪且經宣告死刑、
    無期徒刑或逾有期徒刑一年六月之刑」者，方得適用中華民
    國九十六年罪犯減刑條例第二條第一項第三款減其刑期或金
    額二分之一。茲本案被告之犯罪時間既係96年8 月19日（參
    見前述），則其當與旨揭減刑要件不符，而無從邀此減刑之
    寬典。從而，本案自不在應適用中華民國九十六年罪犯減刑
    條例第七條、第二條第一項第三款而併予減刑之列。
  (七)扣案之老虎鉗1 支，係被告所有，供其犯本案（攜帶兇器竊
    盜）所用，此亦迭經被告敘明無誤。爰依刑法第三十八條第
    一項第二款，併予宣告沒收。
據上論斷，應依刑事訴訟法第二百八十四條之一、第二百七十三
條之一第一項、第二百九十九條第一項前段，刑法第三百二十一
條第一項第三款、第四十七條第一項、第五十九條、第四十一條
第一項前段、第三十八條第一項第二款，判決如主文。
本案經檢察官乙○○到庭執行職務。
中　　華　　民　　國　　96　　年　　10　　月　　31　　日
                  刑事第四庭法  官  王慧惠
以上正本證明與原本無異。
如不服本判決應於收受本判決後10日內向本院提出上訴書狀，其
未敘述上訴理由者，並得於提起上訴後10日內向本院補提理由書
狀（均須按他造當事人之人數附繕本）「切勿逕送上級法院」。
中　　華　　民　　國　　96　　年　　10　　月　　31　　日
                            書記官  王一芳
附錄論罪法條：
刑法第321條第1項第3款
犯竊盜罪而有左列情形之一者，處 6 月以上、 5 年以下有期徒
刑：
一  於夜間侵入住宅或有人居住之建築物、船艦或隱匿其內而犯
    之者。
二  毀越門扇、牆垣或其他安全設備而犯之者。
三  攜帶兇器而犯之者。
四  結夥三人以上而犯之者。
五  乘火災、水災或其他災害之際而犯之者。
六  在車站或埠頭而犯之者。
